# 上市公司中，被授予股份期权的员工，在子公司间调动，如何确认股份支付的金额？

提问人：p23966258 时间：2023-08-11 10:05:11
请教陈版：上市公司，对其子公司 A的员工甲 被授予了股份期权，过了几个月后，由于集团 业务和组织结构调整，将员工甲调整到子公司B，股份期权不变。
问题①：A公司确认了员工甲的股份支付金额（借：管理费用，贷：资本公积），后由于员工甲人事关联调动到B公司，那么A公司是否需要将员工甲调动前确认的费用和资本公积冲回；上市母公司确认的长投和资本公积是否需要调整；
问题②：子公司B 对员工甲的股份支付如何处理；
问题③：如果 员工甲 在达到行权条件前，主动离职了，那么在A公司、B公司确认的股份支付金额，如何处理。

回答人：chenyiwei
集团股份支付会计处理的一项重要原则是“谁受益，谁确认费用”。激励对象在等待期内为集团内多个子公司提供服务的，应根据其在各子公司的服务时长比例（或其他系统、合理的方式）将股份支付费用分摊计入其服务过的各子公司的损益。所以，该激励对象在A公司任职期间，其对应的股份支付费用在A公司确认；调任B公司后，在B公司任职期间的股份支付费用确认在B公司，不需要冲回其原在A公司任职期间，A公司确认的成本费用和资本公积。
如果 员工甲在达到行权条件前，主动离职了，即最终授予的权益工具数量为零，则此时A、B公司分别冲回此前确认的与员工甲的该次股权激励相关的股份支付费用和资本公积。